【裁判字號】    89,易,512
【裁判日期】    890530
【裁判案由】    竊盜
【裁判全文】
臺灣士林地方法院刑事判決                          八十九年度易字第五一二號
    聲  請  人  臺灣士林地方法院檢察署檢察官
    被      告  乙○○
右列被告因竊盜案件，經檢察官聲請簡易判決處刑（八十九年度偵字第二八七六號）
，本院認不宜以簡易判決處刑，而依通常程序審理，本院判決如左：
    主  文
乙○○竊盜，處有期徒刑肆月。
    事  實
一、乙○○前有違反商標法、竊盜、妨害兵役等前科，其於民國八十二年間，因竊盜
    案件，經臺灣臺北地方法院判處有期徒刑四月；另於八十三年間，因妨害兵役案
    件，經本院判處拘役三十日，嗣前開竊盜案件有期徒刑於八十四年二月九日執行
    完畢，接續執行妨害兵役所處拘役三十日，於八十四年三月十二日執行完畢出監
    （未構成累犯）。猶不知警惕，復於民國八十九年（聲請人誤植為八十八年）三
    月三日上午八、九時許，在臺北市○○區○○路三段二一○號高峰百貨前，因見
    甲○○所有並交由友人丙○○管理使用之車牌號碼ＤＫＰ─五七五號機車一部（
    該機車原放置於臺北市○○區○○路三段一六一號前，於八十九年三月一日為不
    詳之人所竊取使用後，暫停於上址）停放該處，機車鑰匙插於鑰匙孔上，竟意圖
    為自己不法之所有，趁四下無人注意之際竊取之，得手後供己代步騎用。嗣於八
    十九年三月七日下午五時五分許，騎乘該機車行經大同區○○○路○段一八五號
    前，為警路檢查獲，旋棄車逃逸，經警對空鳴槍追捕後始行就範。
二、案經臺北市政府警察局大同分局移送臺灣士林地方法院檢察署檢察官聲請簡易判
    決處刑，本院認不宜以簡易判決處刑，應適用通常程序審判，而由本院依通常程
    序審理。
    理  由
一、訊據被告乙○○固坦承右揭於八十九年三月三日上午八、九時許，在臺北市○○
    區○○路三段二一○號高峰百貨前，騎乘車牌號碼ＤＫＰ─五七五號機車一部，
    嗣於八十九年三月七日下午五時五分許，騎乘該機車行經大同區○○○路○段一
    八五號前，為警路檢查獲等情，惟矢口否認有何竊盜犯行，辯稱：友人「沈富田
    」於八十九年三月三日曾借伊機車，亦係白色山葉機車，當天因一時迷糊，所以
    騎錯車云云。惟查：右揭事實，迭據被告乙○○於警訊、偵查中坦承不諱，且被
    告所騎機車，係甲○○所有，並交由友人丙○○管理使用，原停放於臺北市○○
    區○○路三段一六一號前，於八十八年三月一日於上午十一時許發現失竊等情，
    亦據持有人丙○○於警訊中指述綦詳，且有「車輛、車牌失竊資料個別查詢報表
    」、贓物認領保管收據各一份附卷可稽。參以：(一)被告於警訊、偵查中皆未曾提
    及「沈富田」借車，當天係騎錯車之抗辯，乃竟於本院審理時始提出此項說詞；
    (二)而其復稱「沈富田」僅係電玩店所認識，不知其地址亦無法聯絡；(三)被告供稱
    「沈富田」當初有交鑰匙予伊，然其於偵查中陳稱見機車鑰匙插於電門上而起意
    行竊，則「沈富田」所借機車鑰匙既在被告身上，何以被告發現一插有鑰匙之機
    車仍會誤認，而以插於電門上之車鑰啟動離去？綜上各情，被告所辯，均與常情
    相悖，顯係臨訟杜撰之詞，不足採信，本件事證明確，被告犯行堪以認定，應依
    法論科。
二、核被告所為，係犯刑法第三百二十條第一項之竊盜罪。爰審酌被告已有包括竊盜
    在內等多項前科，素行非佳，所竊物品為使用五年之舊機車，經警臨檢時，棄車
    逃逸，經警對空鳴槍示警後始就範，於本院訊問時，翻異前供，多所辯解，態度
    非佳，並審酌被告犯罪之動機、目的、犯罪時所受之刺激、智識程度等一切情狀
    ，量處如主文所示之刑。又本件被告犯罪時間係八十九年三月三日，聲請人誤認
    係八十八年，並於「證據並所犯法條」欄認被告係於八十四年二月九日前案執行
    完畢後，五年以內再犯有期徒以上之本罪，構成累犯，容有誤會，附此敘明。
據上論斷，應依刑事訴訟法第四百五十二條、第二百九十九條第一項前段，刑法第三
百二十條第一項，罰金罰鍰提高標準條例第一條前段，判決如主文。
本案經檢察官李學玨到庭執行職務。
中    華    民    國      八十九      年      五      月      三十    日
                                      臺灣士林地方法院刑事第三庭
                                              法  官  王  本  源
右正本證明與原本無異。
如不服本判決，應於判決送達後十日內，向本院提出上訴狀。
                                              書記官  蔡  杰  玲
中    華    民    國      八十九      年      五      月    三十一    日
附錄本案論罪科刑法條：
刑法第三百二十條第一項
意圖為自己或第三人不法之所有，而竊取他人之動產者，為竊盜罪，處五年以下有期
徒刑、拘役或五百元以下罰金。


司法院資訊處製作；財團法人民間司法改革基金會備份。
